臺灣高雄地方法院刑事裁定　　　　　　　96年度聲判字第17號
聲　請　人
即　告訴人　乙○○
代　理　人　李清輝律師
被　　　告　甲○○
上列聲請人因告訴被告過失傷害案件，經臺灣高雄地方法院檢察
署檢察官以民國95年度調偵字第951 號為不起訴處分後，聲請人
不服聲請再議，再經臺灣高等法院高雄分院檢察署以96年度上聲
議字第137 號駁回再議確定，聲請人不服駁回再議之處分，聲請
交付審判，本院裁定如下：
    主  文
聲請駁回。
    理  由
一、本件聲請意旨略以：引用聲請人刑事交付審判狀所載（如附
    件）。
二、按告訴人不服上級法院檢察署檢察長或檢察總長認再議為無
    理由而駁回之處分者，得於接受處分書後10日內委任律師提
    出理由狀，向該管第一審法院聲請交付審判；法院認為交付
    審判之聲請不合法或無理由者，應駁回之，刑事訴訟法第25
    8 條之1 及第258 條之3 第2 項前段分別定有明文。次按刑
    事訴訟法第258 條之1 規定告訴人得向法院聲請交付審判，
    係對於檢察官不起訴或緩起訴裁量權制衡之一種外部監督機
    制，此時法院僅在就檢察官所為不起訴或緩起訴之處分是否
    正確加以審查，以防止檢察機關濫權，依此立法精神，法院
    就聲請交付審判案件之審查，所謂「得為必要之調查」（刑
    事訴訟法第258 條之3 第3 項參照），其調查證據之範圍，
    自應以偵查中曾顯現之證據為限，不可就告訴人新提出之證
    據再為調查，亦不可蒐集偵查卷以外之證據。再者，依刑事
    訴訟法第260 條對於確定之不起訴處分，如發現新事實、新
    證據得再行起訴之規定，其立法理由說明：本條所謂不起訴
    處分已確定，係包括「聲請法院交付審判復經駁回者」之情
    形在內，益證法院就聲請交付審判案件之審查，所謂「得為
    必要之調查」，其調查證據範圍，自更應以偵查中曾顯現之
    證據為限，不得就告訴人新提出之證據再為調查，亦不可蒐
    集偵查卷以外之證據，否則，將與刑事訴訟法第260 條之再
    行起訴規定，混淆不清。復按法院於審查交付審判之聲請有
    無理由時，除認為告訴人所指摘不利被告之事證未經檢察機
    關詳為調查或斟酌，或不起訴處分書所載理由違背經驗法則
    、論理法則或其他證據法則，否則，不宜率予交付審判，法
    院辦理刑事訴訟案件應行注意事項第118 項可資參酌。
三、本件聲請人即告訴人乙○○指述被告甲○○涉犯業務過失傷
    害部分，業經臺灣高雄地方法院檢察署檢察官調查後、臺灣
    高等法院高雄分院檢察署檢察官審查後，分別為不起訴處分
    及駁回再議之處分，其理由略以：按「汽車在雙向二車道行
    駛時，應在遵行車道內行駛，在劃有分向限制線之路段，不
    得駛入來車之車道內。」交通安全規則第97條第1 款、第2
    款定有明文。經查：本件事故發生之經過情形，係被告駕駛
    車號3U-779號大貨車，沿高雄縣仁武鄉公館三巷由高雄縣大
    社鄉往義守大學方向行駛，途經高雄縣仁武鄉公館三巷電桿
    仁福高分10左8 處，適告訴人騎乘車號CVN-273 號重型機車
    沿公館三巷由義守大學往大社鄉方向自對向車道駛來，告訴
    人途經該彎道時失控駛入被告車道因而發生本件肇事，此為
    告訴人所坦承，且有現場照片、道路交通事故現場圖、道路
    交通事故調查表在卷可稽，堪予認定，是本件車禍發生時，
    被告既已依交通安全規則之規定，在遵行車道內行駛，此外
    ，亦無積極證據證明事發當時，被告對於告訴人不慎滑倒侵
    入其車道內之事實，有充足之時間採取因應措施防免事故之
    發生，故被告應無何違反駕駛人應注意而未注意之注意義務
    甚明；另上開事故經送請臺灣省高屏澎區車輛行車事故鑑定
    委員會鑑定，亦認為告訴人駕駛重機車彎道失控駛入來車道
    為肇事原因，被告則無肇事因素，有臺灣省高屏澎區車輛行
    車事故鑑定委員會高屏澎區950334號鑑定意見書在卷可證。
    是被告對於本件事故並無過失，自難令其就告訴人所受傷害
    負業務過失傷害之罪責。
四、聲請人雖仍稱：本件被告顯係跨越雙黃實線並超速行駛，違
    規在先，途經上開彎道又未減速慢行，以作隨時停車之準備
    ，導致告訴人驚嚇過度而滑倒並遭被告拖行受有傷害，而聲
    請交付本院審判，然查：
  (一)經本院審閱上開偵查卷宗查核結果，暨參照上開檢察官不起
    訴處分及駁回再議聲請所載之理由，認檢察官就聲請人之指
    訴、被告之辯詞及偵查中所調查之證據，均已詳為調查論斷
    ，並進而說明被告之行為，為何不成立犯罪，且本院認其論
    斷之理由，亦未違反法律規定、論理法則或經驗法則，則聲
    請人仍以檢察官已為論斷之事項，再為爭執，自無理由。
  (二)況按汽車駕駛人，因可信賴其他參與交通之對方亦能遵守交
    通規則，且衡諸日常生活經驗及一般合理駕駛人之注意能力
    ，已為必要之注意，並已採取適當之措施，或縱未採取適當
    之措施，仍無法避免交通事故之發生時，該汽車駕駛人對於
    信賴對方亦能遵守交通規則乃竟違規之行為，自無預防之義
    務，難謂該汽車駕駛人即有能注意而不注意之過失，而令負
    過失之責任，最高法院90年度臺上字第2400號判決意旨可資
    參照。經查：自現場車禍後之照片及警員製作之道路交通事
    故現場圖顯示，案發現場被告駕駛自大貨車車道上留有7. 6
    公尺之煞車痕跡，最後煞車位置停留於原駕駛車道上，車頭
    距離公館三巷中央之分向線尚距1.6 公尺，車尾則尚相詎
    0.9 公尺，顯見被告駕駛自小貨車並無跨越分向線侵入對向
    車道；又觀諸上開偵查卷證，另可得知告訴人騎乘機車之車
    道上距分向線約4.4 公尺處開始出現機車刮痕，綿延穿越被
    告車道，迄至被告車道右邊之山坡排水溝渠（即告訴人安全
    帽、運動鞋散落處），長度共約16.9公尺，告訴人之血跡散
    布於被告自大貨車車身底下等情，顯見告訴人騎乘之重機車
    失控侵入被告駕駛之來車道（對向車道）甚明；綜合上開事
    證可知本件肇事原因，確實係導因於告訴人侵入被告車道無
    訛，則被告依規定駕駛貨車於己方車道上，信賴其他駕駛人
    亦能遵守交通規則，突然面對告訴人失控侵入己方車道，自
    難期待其仍能採取何措施避免車禍之發生。
  (三)此外，亦查無被告其他過失事由，則檢察官依刑法「罪疑惟
    輕」原則，認被告業務過失傷害罪嫌不足，而為不起訴處分
    ，並無違誤，聲請人仍以檢察官已為論斷之事項，再為爭執
    ，聲請本院准予交付審判，自無理由，應予駁回。
五、依刑事訴訟法第258條之3第2項前段，裁定如主文。
中    華     民     國    96    年    7    月    25   日
                    刑事第七庭  審判長法　官  李淑惠
                                      法  官  張茹棻
                                      法　官  蔡川富
以上正本證明與原本無異。
不得抗告。
中    華     民     國    96    年    7    月    25   日
                                      書記官  王治華
